Inventaris van de kaarten en tekeningen behorend bij het archief van de Eerste Kamer der Staten-Generaal, 1819-1950
Nationaal Archief, Den Haag
- Indonesië, 2
  - Borneo, 2.2
    - Geologische Atlas van West-Borneo, behorend tot het "Jaarboek van het Mijnwezen in Nederlandsch Oost-Indië. Wetenschappelijk gedeelte, West-Borneo, 33ste jaargang", samengesteld door N. Wing Easton. Uitgegeven bij Landsdrukkerij, Batavia. Gedrukt bij het Topografische Bureau, Batavia., 1904; 167-168; 2 delen
      - Deel 1, 167
      - Deel 2, 168
    - "Overzichtskaart van het eiland Borneo (...) met aanduiding van de politieke indeling, het bestuur, de verkeerswegen en van de groote cultuur- en industrieele centra. Samengesteld op last van de N.I. regeering", met inzetkaart "Bevolkingsdichtheid van Nederlandsch Borneo, 1905" (1:8.000.000). Uitgegeven en gedrukt bij de Topografische Inrichting Batavia., 1909; 169; 2 bladen; Schaal 1:2.000.000.
      De overzichtskaarten 169, 176 en 251 horen bij elkaar.
    - "Schetskaart van de Residentie Zuider- en Oosterafdeelingen van Borneo", met bladwijzer. Uitgegeven en gedrukt bij de Topografische Inrichting, Batavia., 1913; 170; 5 bladen
  - Celebes, 2.3
    - Kaart van "Noord-Celebes", door H.Ph.Th. Witkamp, met handleiding. Gravure door A.J.G., van der Stok Jzn., uitgegeven bij J.H. de Bussy, Amsterdam., 1898; 171; 1 katern, 1 blad; Schaal 1:500.000.
    - Zuid-West Celebes "Schetskaart van het terrein tusschen Badjowe en Watampone... en van de paden van Watampone naar Pasempa en naar Pallima". Uitgegeven en gedrukt bij Topografisch Bureau, Batavia. Met inzetkaarten "Stelling van Pasempä" en "Watempone en omstreken", (1:20.000)., 1905; 172; 1 blad; Schaal 1:5.000.
    - Zuid-West Celebes "Schetskaart van het Zuidelijk deel van Zuid-West-Celebes". Uitgegeven en gedrukt bij het Topografisch Bureau, Batavia., 1905; 173; 2 bladen; Schaal 1:200.000.
    - "Schetskaart van Midden- en Zuid-Celebes". Uitgegeven en gedrukt bij de Topografische Inrichting, Batavia., 1906; 174; 1 blad; Schaal 1:1.000.000.
    - "Schetskaart van Midden-Celebes". Uitgegeven en gedrukt bij de Topografische Inrichting Batavia., 1907; 175; 2 bladen; Schaal 1:500.000.
    - "Overzichtskaart van het eiland Celebes". Uitgegeven en gedrukt bij de Topografische Inrichting, Batavia., 1909; 176; 1 blad; Schaal 1:1.250.000.
    - "Kaart van Meer van Tempe en omstreken" (Celebes)., [ca. 1890]; 177A; 1 blad; Schaal 1:100.000.
    - "Kaart van Zuid-Oost Wadjo" (Celebes)., [ca. 1890]; 177B; 1 blad; Schaal 1:100.000.
    - "Kaart van Zuid-Celebes met uitzondering van het rijk Gowa". Uitgegeven en gedrukt bij de Topografische Inrichting, 's-Gravenhage., [1885]; 178A; 4 bladen; Schaal 1:200.000.
    - "Kaart van Pitoempanoewaë en andere landen toebehorende aan Boni". Uitgegeven en gedrukt bij de Topografische Inrichting, 's-Gravenhage., [1885]; 178B; 1 blad; Schaal 1:200.000.
    - "Kaart van de afdeeling, eiland Saleijer". Uitgegeven en gedrukt bij de Topografische Inrichting, 's-Gravenhage., [1885]; 178C; 1 blad; Schaal 1:200.000.
  - Irian, 2.4
    - Kaart getiteld: "Die Deutsche Besitzungen in West-Polynesien" (Oostelijk Irian) door Bruno Hassenstein. Uitgegeven bij Justus Pertes, Gotha., [1885]; 179; 1 blad; Schaal 1:3.500.000
      Met inzetkaarten:
      "Die Deutschen Faktoreien in Neu Britanien" (Schaal 1:1.750.000).
      Europäischer Kolonial-besitz in Westlichen Polynesien 1885 (schaal 1:45.000.000)
    - "Schetskaart van Nieuw-Guinea (Nederlandsch Gebied)". Uitgegeven en gedrukt bij de Topografische Inrichting, Batavia. Met inzetkaart "Humboldt-baai" (1:100.000)., (1909) 1912; 180; 4 bladen; Schaal 1:1.000.000.
    - "Kaart van een gedeelte van Nieuw-Guinea bevattende het Nederlandsche en de aangrenzende deelen van het Britsch en het Duitsche gebied". Uitgegeven en gedrukt bij de Topografische Inrichting, 's-Gravenhage., [1895]; 182; 1 blad; Schaal 1:3.000.000.
      "Behoort bij de Memorie van Toelichting op het wetsontwerp tot bekrachtiging van het tractaat met Groot Brittannië betreffende de grensscheiding tusschen Nederlandsch en Britsche gebied op Nieuw Guinea", gedrukt stuk [191].3 van de zitting 1894 1895.
  - Java, 2.5
    - Algemeen, 2.5.1
      - "Kaart der Landbouw-Ondernemingen in Oost-Java, Soerabaja, Kidiri, Pasoeroean, Probolingo, en Bezoeki", bewerkt naar H.Ph.Th. Witkamp. Uitgegeven bij J.H. de Bussy, Amsterdam., 1892; 187; 1 blad; Schaal 1:250.000.
        Met naamlijst der ondernemingen.
      - Geologische kaarten van Java en Madoera behorend bij de "Geologische beschrijving", door Dr. R.D.M. Verbeek en R. Fennema, Hoofdingenieurs van het Mijnwezen in Nederlandsch-Indië. Uitgegeven op last van de Gouverneur-Generaal van Nederlandsch-Indië, bij Joh. G. Stemler Gz. Amsterdam. Gedrukt bij Giesecke & de Vrient, Leipzig., 1896; 188; 1 portefeuille; Schalen 1:200.000 - 1:500.000.
      - "Overzichtskaart van de bosschen en van de indeeling der boschdistricten op Java en Madoera". Gelithografeerd bij het Topografisch Bureau, Batavia., 1898; 192; 1 blad; Schaal 1:500.000.
        "Behoort bij het Koloniaal Verslag van 1898", gedrukt stuk [5], na bijlage MMM, van de zitting 1898-1899.
      - "Overzichtskaart van Java en Madoera". Uitgegeven en gedrukt bij het Topografisch Bureau, Batavia., 1905; 195; 8 bladen; Schaal 1:500.000.
      - "Overzichtskaart van Java en Madoera". Uitgegeven en gedrukt bij de Topografisch Inrichting, Batavia., 1909; 196; 1 blad; Schaal 1:2.000.000.
        Met tabellen met demografische en economische gegevens.
      - "Overzichtskaart aantonende het grondbezit op Java en Madoera". Uitgegeven en gedrukt bij het hoofdbureau van het kadaster, Batavia., 1914; 197; 2 bladen; Schaal 1:1.000.000.
      - Atlas met tabellen en kaarten betreffende "De Desa-volkshuishouding in cijfers" in Tjomal op Java, door J.F.A.C. van Moll, met voorwoord en inleiding door mr. H. 's Jacob. Uitgegeven door het Algemeen Syndicaat van Suikerfabrikanten in Nederlandsch-Indië, gedrukt bij J.H. de Bussy, Amsterdam., 1914; 199; 1 deel
      - "Regenatlas van uitkomsten der Regenwaarnemingen op Java", door Dr. W. van Bemmelen, directeur van het Koninklijk Magnetisch en Meteorologisch Observatorium, Batavia. Gedrukt bij de Topografische Inrichting, Batavia., 1915; 200; 1 deel; Schaal 1:1.000.000.
        Literatuur: Koeman. Atlantes Neerlandici VI, p. 86 (Bemm A1).
      - "Landbouwatlas van Java en Madoera. Agricultural atlas of Java and Madura", door C.W. Bagchus, uitgegeven door het Departement van Landbouw, Nijverheid en Handel te Weltevreden. Gedrukt bij de Topografische Dienst, Weltevreden., 1925-1926; 201-201A; 2 delen
        Literatuur: Koeman. Atlantes Neerlandici VI, p. 146-147 (CKVS A1).
        - Deel I: Kaarten-atlas, 201
        - Deel II: Tekst en Tabellen 1926, 201A
      - "Geologische kaart van Java", met toelichting. Uitgegeven en gedrukt door de Topografische Dienst., 1932-1938; 202-203; 7 bladen, 1 portefeuille; Schaal 1:100.000.
        - Kaart, 202
        - Toelichtingen op de "Geologische Kaart van Java", door de Dienst van Mijnbouw in Nederlands-Indië, 1933-1938., 203
          Betreft de bladnrs.:
          14 (Bajah)
          30 (Poerwakarta)
          36 (Bandoeng)
          54 (Madjenang)
          58 (Boemiajoe)
          66 (Karangkobar)
          67 (Bandjarnegara)
          109 (Lamogan)
          110 (Modjokerto)
          115 (Soerabaja)
          116 (Sidoärdjo)
    - Residenties Java, 2.5.2
      - Topografische kaarten der residenties van Java, opgenomen krachtens verschillende gouvernementsbesluiten. Gelithografeerd bij de Topografische Inrichting, 's-Gravenhage., 1868-1894, 1925; div.nrs.; Schaal 1:100.000
        - Bagelen "Topografische kaart der residentie Bagelen", opgenomen volgens gouvernementsbesluit d.d. 26-5-1857, door W.C. von Schierbrand, R.F de Seijff, en K. Wilsen. [1868], 300; 4 bladen
        - Banjoemas "Topografische kaart van de residentie Banjoemas", opgenomen en samengesteld 1857-1860 volgens gouvernementsbesluit d.d. 21-2-1857, door W.C. von Schierbrand, W. Beijerinck, Mickler en Bertrand. [1868], 302; 3 bladen
        - Banten "Topografische kaart der residentie Banten", opgenomen 1878-1885 volgens gouvernmentsbesluit d.d. 6-7-1866. [1897], 303; 3 bladen
        - Batavia "Topografische kaart der residentie Batavia', opgenomen 1869-1879 volgens gouvernementsbesluit d.d. 6-7-1866. 1882-1883, 304; 4 bladen
        - Besoeki "Topografische kaart der residentie Besoeki", opgenomen 1878-1883 volgens gouvernmentsbesluit d.d. 28-1877. 1888, 306; 9 bladen
        - Djapara "Topografische kaart der residentie Djapara", opgenomen 1866-1869 volgens gouvernementsbesluit 6-7-1866, door opnemingsbrigade P.M. Ockerse, F.C. Meijer en von Walther. [1875], 308; 4 bladen
        - Djokjakarta "Topografische kaart der residentie Djokjakarta", opgenomen volgens gouvernementsbesluit d.d. 9-7-1861, door opnemingsbrigade o.l.v. K. F. Wilsen. [1869], 309; 4 bladen
        - Kadoe "Topografische kaart der residentie Kadoe", opgenomen volgens gouvernementsbesluit d.d. 1-1-1860 door W.C. von Schierbrand, kolonel directeur der genie. [1868], 310; 2 bladen
        - Kediri "Topografische kaart der residentie Kediri", opgenomen 1869-1875, volgens gouvernementsbesluit d.d. 6-7-1866. 1879, 311; 4 bladen
        - Krawang "Topografische kaart der residentie Krawang", opgenomen 1866-1869 volgens gouvernementsbesluit d.d. 6-7-1866, door F. van Balluseck, Diderich en Schmidt. 1877, 312; 4 bladen
        - Madioen "Topografische kaart der residentie Madioen", opgenomen 1864-1871 volgens gouvernementsbesluit d.d. 7-7-1864, door opnemingsbrigade Noord- en Zuid-Madioen, Von Balluseck, Schmidt, Frühling. 1878, 313; 4 bladen
        - Madoera "Topografische kaart der residentie Madoera", opgenomen 1878-1882 volgens gouvernementsbesluit d.d. 28-5-1877. 1885-1887, 314; 3 bladen
        - Pasoeroean "Topografische kaart der residentie Pasoeroean", opgenomen 1874-1880 volgens gouvernementsbesluit d.d. 6-7-1866. 1887, 315; 4 bladen
        - Pasoeroean "Topografische kaart der residentie Pasoeroean". Uitgegeven door de Topografische Dienst, Weltevreden. 1925, 316; 1 blad
          Dezelfde kaart als inv.nr. 315, herzien in 1923.
        - Pekalongan "Topografische kaart der residentie Pekalongan", opgenomen door Von Ballusek en G. F. M. Bajetto volgens gouvernmentsbesluit d.d. 27-5-1863. [1871], 317; 1 blad
        - Probolinggo "Topografische kaart der residentie Probolinggo", opgenomen 1875-1880 volgens gouvernementsbesluit d.d. 6-7-1866. 1884-1885, 318; 4 bladen
        - Preanger Regentschappen "Topografische kaart van de residentie Preanger Regentschappen", opgenomen 1871-1886, volgens gouvernementsbesluit d.d. 28-9-1871, bijgewerkt tot 1894. 1894, 319; 15 bladen
        - Rembang "Topografische kaart der residentie Rembang", opgenomen volgens gouvernementsbesluit d.d. 6-7-1866 door de chefs P.M. Ockerse, F.C.E. Meijer en Von Walther. 1881, 320; 4 bladen
        - Semarang "Topografische kaart der residentie Semarang", opgenomen 1861-1864 volgens gouvernementsbesluit d.d. 17-8-1860 door W.C. von Schierbrand en W. Beijerinck. [1872], 321; 6 bladen
        - Soerabaja "Topografische kaart der residentie Soerabaja", opgenomen 1871-1878 volgens gouvernementsbesluit d.d. 6-7-1866. 1883-1884, 323; 4 bladen
        - Soerakarta "Topografische kaart der residentie Soerakarta", opgenomen 1861-1866 door de opnemingsbrigade o.l.v. Beijerinck, Ockerse, Bicker en Kouwenberg, volgens gouvernementsbesluit 9-6-1861 en 13-11-1862. [1872], 324; 2 bladen
        - Tegal "Topografische kaart der residentie Tegal", opgenomen volgens gouvernementsbesluit d.d. 27-5-1863, door Wilsen en W. Havenga. [1875], 325; 2 bladen
        - Tjerebon "Topografische kaart der residentie Tjerebon", opgenomen en samengesteld volgens gouvernementsbesluit d.d. 25-12-1853 door J. van Staveren, W. Beijerinck, F. Wilsen, A. Mickler, Von Schönber-Mülter en Strauss, getekend door Von PLötz, Batavia. (1857)-1877, 326; 6 bladen
      - Bandoeng Kaart van "Bandoeng en omstreken"., 1910; 301; 1 blad; Schaal 1:10.000
      - Batavia "Kadastrale overzichtskaart der afdeeling Batavia stad en voorsteden benevens het gebouwde gedeelte van Meester Cornelis", door A.H. Eckringa, landmeter van het kadaster, Batavia., 1874-1878; 305.1-305.4; 305; 4 bladen; Schaal 1:10.000
        - Blad 1, 305.1; 305
        - Blad 2, 305.2; 305
        - Blad 3, 305.3; 305
        - Blad 4, 305.4; 305
      - Besoeki "Statistieke overzichtskaart van het zuidoostelijke gedeelte der residentie Besoeki, zuidoostpunt van Java". Gedrukt bij Gebrs. J. & H. van Langenhuysen, 's-Gravenhage., [1898]; 307; 1 blad; Schaal 1:150.000
        Bijlagen van de "Memorie van Toelichting (op het) Wetsontwerp tot verhoging der begrooting van uitgaven van Nederlandsch-Indië voor het dienstjaar 1898 ten behoeve van den aanleg van een spoorweg van Kalisat naar Banjoewangi", gedrukt stuk [205].3 van de zitting 1897-1898.
      - Semarang "Overzichtskaart van de residentie Semarang", met inzetkaart: "Karimon Djawa eilanden" Uitgegeven en gedrukt bij de Topografische Inrichting, Batavia., 1914; 322; 1 blad; Schaal 1:250.000
    - Soerabaja - havenwerk, 2.5.3
      - Hydrografische kaart van het "Westervaarwater van Soerabaja", door J.W.A.F. van Maren Bentz van den Berg. Uitgegeven bij het Ministerie van Marine, afd. Hydrographie, Den Haag., 1896-1897; 189; 2 bladen; Schaal 1:75.000.
      - Soerabaja "Kaart van den ontworpen spoorweg ter verbinding van het station Goebeng met de oostzijde van de Kalimas te Soerabaja". Gelithografeerd bij Gebrs. J. & H. van Langenhuysen, Den Haag., 1899; 206; 1 blad; Schaal 1:7500.
        Bijlage van Memorie van Toelichting op "Wetsontwerp tot verhooging der begrooting van uitgaven van Nederlandsch-Indië voor het dienstjaar 1899, ten behoeve van het aanleggen van den ondervermelden spoorweg", gedrukt stuk [187].3 van de zitting 1898 1899.
      - Soerabaja Kaarten, plattegronden en doorsneden van ontwerpplannen A-C voor een spoorweghaven te Soerabaja, door hoofdingenieur Ribbers en H. Ypes. Litho's., 1897-1902; 207; 1 portefeuille; Schaal 1:100 - 1:1500.
      - Hydrografische kaarten en tekeningen behorende bij het rapport "omtrent den waarnemingsdienst der Vaarwaters naar Soerabja", door hoofdingenieur Ribbers en ingenieurs eerste klasse van Gelderen en F.J. Belinfante, 's-Gravenhage., 1906; 208; 1 portefeuille; Verschillende schalen.
        Met inhoudsopgave. Bevat ondermeer:
        Toestellen t.b.v. het slib- en grondonderzoek
        Inrichtingen ten behoeve der Metingen met het molentje van Woltman.
    - Krakatau, 2.5.4
      - "Kaart van de westkust der residentie Bantam vanaf St. Nicolaaspunt tot Tjaringin aangevende den topographischen toestand van die terreinstrook vóór en na de eruptie van den Gg. Rakata (Krakatau) op den 26 en 27 augustus 1883". Uitgegeven en gedrukt bij Topographischen Bureau, Batavia., 183; 1 blad; Schaal 1:100.000.
      - "Kaart van het gedeelte Java en Sumatra geteisterd door de vulkanische uitbarsting in 1883" door C.A. Eckstein van de Topografische Inrichting, 's-Gravenhage. Uitgegeven bij Gebr. Van Cleef, 's-Gravenhage., 184; 1 blad; Schaal 1:500.000.
      - "Krakatau-album bevattende 25 teekeningen in kleuren van de verwoeste gedeelten van Straat Soenda, genomen twee maanden na de uitbarsting van Krakatau" door R.D.M. Verbeek, mijningenieur. Uitgegeven bij het Nationaal Aardrijkskundig Instituut, Brussel., [1883]; 185; 1 portefeuille
        1 Gezicht op straat Soenda, genomen van den Java-wal bin pe Merak.
        2 Een gedeelte van het eiland.
        3 Gezicht op den Varkenshoek en de Zutphenseilanden, genomen van het oosten uit zee.
        4 Het eiland Toppershoedje, gezien van het noordwesten uit zee.
        5 Kampoeng Madja (verwoest) 3 kilometers van Kalianda.
        6 Kust bij Kalianda.
        7 De Apenberg (Goenoeng Koejiet) bij Teloeq-Betoeng.
        8 Gezicht op het residentiehuis te Teloeq-Betoeng.
        9 Het eiland Krakatau, van de zuidoostzijde gezien.
        10 Gedeelte van het eiland Seboekoe.
        11 en 12 Slachtoffers van de vloedgolf, op Seboekoe Ketjiel (Beschutters eiland).
        13 Het eiland Sebesi, genomen van het eiland Mengoenang (Huismans eiland).
        14 Gezicht op het eiland Calmeijer, van het noorden met Krakatau op den achtergrond.
        15 Gezicht op het eiland Steers van het oosten gezien.
        16 Kampoeng Tampang (verwoest) aan de Tampang-baai, bij den Vlakkenhaak.
        17 Gezicht van Calmeijer op Krakatau.
        18 Gezicht van Calmeijer op Sepesi.
        19 Een gedeelte van het eiland Calmeijer.
        20 De Vuurtoren op den Vlakken-Haak (Sumatra).
        21 Gezicht op Prinsen-eiland, genomen van het noorden.
        22 Gezicht op den Java-wal en den Goenoeng Pajoeng, genomen van de reede bij Java's 1ste punt.
        23 De vuurtoren op Java's punt.
        24 Krakatau. Uitgeworpen puinsteenmateriaal aan den zuidwestzijde van het eiland.
        25 [ontbreekt].
      - Kaarten en tekeningen behorend tot het Krakatau-Album, door R.D.M. Verbeek en J.G. de Groot. Uitgegeven en gelithografeerd bij het Nationaal Aardrijkskundig Instituut, Brussel, [1883]; 186; 1 portefeuille
        "Kaart van de Krakatau en omliggende eilanden", 1:20.000.
        "Het ingestorte terrein bij Krakatau" (Krakatau, Verlaten eiland [P. Sertung] en Lang eiland [P. Liang]), 1:100.000.
        "Kaart van Straat Soenda", 1:1.000.000.
        "Kaart van een gedeelte van de straat Soenda ter berekening van de hoeveelheid uitgeworpen stoffen", 1:300.000.
        "Kaart van het Westelijk Gedeelte van den Indischen Archipel", 1:5.000.000.
        "Wereldkaart volgens Mercator's projectie", 1:110.000.000.
        "Meteorologisch uurwaarnemingen op 26, 27 en 28 augustus te Batavia".
        "Magnetisch storing te Batavia 27 augustus 1883".
        Natuurkundige gegevens van verschillende plaatsen en tijdstippen i.v.m. de uitbarsting van de Krakatau. (Fig. 9 t/m 19) van het Krakatau-album.
        Kaarten (Fig. 20 t/m 27).
        Tekeningen (Fig. 29 t/m 34 en 38 t/m 41).
        Vertikale doorsneden en geologische kaarten (Fig. 34 t/m 37, 42 en 43).
  - Molukken, 2.6
    - Atlas behorend bij het "Jaarboek van het Mijnwezen in Nederlandsch Oost-Indië", door Dr. R.D.M. van den Bos. Gedrukt bij de Landsdrukkerij, Batavia., (1898) 1905; 209; 1 portefeuille
      Literatuur: Koeman. Atlantes Neerlandici VI, p. 208 (Mijn A1).
    - Atlas behorend bij het "Jaarboek van het Mijnwezen in Nederlandsch Oost-Indië, Oostelijk gedeelte van den Nederlandsch-Indischen Archipel", 37ste jaargang, door Dr. R.D.M. Verbeek. Uitgegeven en gedrukt bij de Topografische Inrichting, Batavia en Landsdrukkerij Batavia., 1908; 210; 2 portefeuilles.; Verschillende schalen.
      Literatuur: Koeman. Atlantes Neerlandici VI, p. 208-209 (Mijn A2).
    - "Schetskaart van de onderafdeeling Boeroe". Uitgegeven en gedrukt bij de Topografische Inrichting, Batavia., 1910; 211; 1 blad; Schaal 1:250.000.
    - "Schetskaart van het eiland Halmahera en omliggende eilanden". Uitgegeven en gedrukt bij de Topografische Inrichting, Batavia., 1910; 212; 1 blad; Schaal 1:500.000.
      Stempel "Ing. 9 April 1910".
    - "Schetskaart van het eiland Ceram en omliggende eilanden, behorend tot de residentie Ambon, afdeeling Ceram". Uitgegeven en gedrukt bij de Topografische Inrichting, Batavia., 1914; 213; 2 bladen; Schaal 1:250.000.
      Stempel "Ing. 31 Oct. 1914".
  - Klein Soenda-eilanden (Nusa Tenggara), 2.7
    - "Schetskaart van Midden-Bali". Uitgegeven en gedrukt bij de Topografische Inrichting, Batavia., 1906; 214; 1 blad; Schaal 1:100.000.
    - "Schetskaart van het eiland Bali". Uitgegeven en gedrukt bij de Topografische Inrichting, Batavia., 1905; 215; 1 blad; Schaal 1:250.000.
    - "Schetskaart van het eiland Soembawa". Uitgegeven en gedrukt bij de Topografische Inrichting, Batavia., (1908) 1910; 216; 2 bladen; Schaal 1:250.000.
      "Ing. 8 juni. 1910".
    - "Schetskaart van het eiland Soemba". Uitgegeven en gedrukt bij de Topografische Inrichting, Batavia., 1911; 217; 1 blad; Schaal 1:500.000.
      "Ing. 1 juli 1911".
    - "Schetskaart van het eiland Flores en omliggende eilanden en Soler Eilanden". Uitgegeven en gedrukt bij de Topografische Inrichting, Batavia., 1911; 218; 2 bladen; Schaal 1:250.000.
      "Ing. 20 September 1911".
    - "Schetskaart van Nederlandsch Timor en Roti en Alor Eilanden". Uitgegeven en gedrukt bij de Topografische Inrichting, Batavia., 1911; 219; 1 blad; Schaal 1:500.000.
    - Atlas behorend bij het "Jaarboek van het Mijnwezen in Nederlandsch Oost-Indië", door G.A.F. Molengraaff en Brouwer. Uitgegeven bij Martinus Nijhoff, gedrukt bij J. Smulders & Co., 's-Gravenhage., 1914-1915; 220; 1 portefeuille; Diverse schalen.
      Literatuur: Koeman. Atlantes Neerlandici VI, p. 210 (Mijn A3).
  - Sumatra, 2.8
    - Algemeen, 2.8.1
      - "Profielen (I-II) behorende bij de geologische beschrijving van het Oembiliën Kolenveld". Gedrukt bij A.W. Jung, Amsterdam, uitgegeven bij C.F. Stemler, Amsterdam., [ca. 1874]; 221-222; 2 bladen
        Behoort bij "Jaarboek Mijnwezen Nederlandsch Oost-Indië, II, 1875".
        - Blad 1, 221
        - Blad 2, 222
      - "Geologische kaarten van het Oembiliën kolenveld in de Padangsche Bovenlanden, Sumatra's Westkust", door R.D.M. Verbeek, mijningenieur, F.H.H.G. Schliep. Gedrukt bij A.W. Jung, uitgegeven bij C.F. Stemler, Amsterdam., 1874; 223; 9 bladen; Schalen 1:10.000 - 1:25.000.
        Behoort bij "Jaarboek Mijnwezen Ned. Oost-Indië, II, 1875I".
      - "Geologisch Panorama van het Oembiliënkolenveld Sumatra's West Kust", door F.H.H.G. Schliep. Gedrukt door Tresling & Co., Amsterdam., [ca. 1874]; 225; 1 blad
        "Behoort bij het Jaarboek Mijnwezen in Ned. Oost-Indië, II, 1875".
      - "Panorama van het Siboemboen-Gebergte" door F.H.H.G. Schliep, 1874. Gedrukt bij Tresling & Co., uitgegeven bij C.F. Stemler, Amsterdam., [1875]; 226; 1 blad
        "Behoort bij het "Jaarboek Mijnwezen in Nederlandsch Oost-Indië, Deel II 1876".
      - "Topografische en geologische kaart van Zuid-Sumatra, bevattende de residentiën Bengkoelen, Palembang, en Lampongsche districten", door R.D.M. Verbeek, mijningenieur., 1880; 227; 4 bladen; Schaal 1:500.000.
      - "Kaart van Noord-Sumatra". Uitgegeven en gedrukt bij het Topografisch Bureau, Batavia., 1881-1882; 228; 1 blad; Schaal 1:500.000.
      - Atlas getiteld: "Topografische en Geologische beschrijving van een gedeelte van Sumatra's Westkust". Uitgegeven bij C.F. Stemler, Amsterdam., 1883; 229; 1 portefeuille
        Literatuur: Koeman. Atlantes Neerlandici VI, p. 231-232 (Verb A1).
      - "Kaart van het eiland Sumatra en den Riouw Archipel", door W.J. Havenga. Gedrukt bij G. Kolff en Co., Batavia. Uitgegeven door het Nationaal Aardrijkskundig Instituut, Brussel., 1886; 231; 2 bladen; Schaal 1:1.500.000.
      - "Kaart der tabaksondernemingen in Langkat, Deli, Serdang, Bedagei, Padang, Batoe-Bahra, Asahan & Siak, de Oostkust van Sumatra", door P. de Vries en Zn., makelaars. Uitgegeven bij J.H. de Bussy, Amsterdam., 1888; 232; 1 blad, 1 katern; Schaal 1:200.000.
        Met een lijst van "Tabaksondernemingen aan de oostkust van Sumatra".
      - Kaart van "Sumatra, Bangka en de Riouw-Lingga Archipel", door Dr. I. Dornseiffen gegraveerd door E. de Geest. Uitgegeven bij Seyffardt's Boekhandel, Amsterdam., 1892; 233; 12 bladen; Schaal 1:1.000.000.
      - Atlas behorend bij het "Jaarboek van het Mijnwezen in Nederlandsch Oost-Indië" bevattende geologische kaarten van Bangka en Billiton, en de eilanden in Gaspar-straten. Uitgegeven op last van de Minister van Koloniën, bij Joh. G. Stemler, Cz., Amsterdam, en gedrukt bij Giesecke & Devrient, Leipzig., 1897; 234; 1 portefeuille; Schaal 1:1.000.000 - 1:2.000.000.
      - "Voorlopige kaart" van "Indrapoeri", Sumatra's Westkust., [1897]; 259; 1 blad; Schaal 1:20.000.